【裁判字號】    99,簡上,152
【裁判日期】    990507
【裁判案由】    竊盜
【裁判全文】
臺灣板橋地方法院刑事判決             99年度簡上字第152號
上  訴  人
即  被  告  甲○○
            丁○○
上列上訴人即被告因竊盜案件，不服本院98年度簡字第10418 號
中華民國98年12月29日第一審判決（聲請案號：98年度偵字第28
244 號），提起上訴，嗣被告就被訴事實為有罪之陳述，本院管
轄之第二審合議庭裁定以簡式審判程序判決如下：
    主  文
原判決撤銷。
甲○○、丁○○共同犯竊盜罪，均累犯，各處有期徒刑月，如
易科罰金均以新臺幣壹仟元折算壹日。
    事  實
一、按除被告所犯為死刑、無期徒刑、最輕本刑為三年以上有期
    徒刑之罪或高等法院管轄第一審案件者外，於第一次審判期
    日前之準備程序進行中，被告先就被訴事實為有罪之陳述時
    ，審判長得告知被告簡式審判程序之旨，並聽取當事人、代
    理人、辯護人及輔佐人之意見後，裁定進行簡式審判程序，
    刑事訴訟法第273 條之1 第1 項定有明文。經核本件被告甲○○、丁○○所犯係死刑、無期徒刑、最輕本刑為三年以上
    有期徒刑以外之罪，其於本院審理時就被訴事實為有罪之陳
    述，經審判長告知簡式審判程序之旨，並聽取公訴人、被告
    之意見後，本院爰依首揭規定，合議裁定以簡式審判程序進
    行審理，合先敘明。
二、甲○○前曾於民國95年間因竊盜、施用毒品等案件，經臺灣
    高等法院分別以95年度上易字第869 號、95年度上訴字第15
    32號等判決，各判處有期徒刑八月、十確定，其後復經減刑
    ，各減為有期徒刑四月、五月，並更定應執行刑為八月，於
    96年9 月5 日縮刑期滿執行完畢；丁○○前則曾於95年間因
    贓物、搶奪、竊盜等案件，分別經本院以95年度簡字第3473
    號、臺灣高等法院以95年度上訴字第3410號等判決，各判處
    有期徒刑三月、二年十月、一年，其後上開贓物、竊盜等徒
    刑部分復經減刑，各減為有期徒刑一月十五日、六月，與上
    開搶奪罪之徒刑，並更定其應執行刑為三年一月，甫於98年
    5 月14日縮刑期滿執行完畢。詎其二人猶不知悔改，於98年
    7 月16日上午9 時50分許，由甲○○騎乘車號602-BLV 號重
    型機車，後載丁○○，行經臺北縣板橋市市○○路68號前，
    見乙○○所有由丙○○小孩林聖皓、林佩萱騎用停在該處之
    GIANT 牌FD805 型腳踏車（車身號碼G59N2503A 號，價值約
    新臺幣《下同》6,500 元）及WEO- MAX牌X5i 型腳踏車（價
    值約8,500 元）均未上鎖，竟共同基於意圖為自己不法所有
    之犯意聯絡，由丁○○下車將上開GIANT 牌腳踏車騎離現場
    ，再由甲○○將上開WEOMAX牌腳踏車搬運至其騎乘之重型機
    車上載離現場，二人以此方法，共同竊取上開腳踏車2 輛，
    得手後逃逸，嗣其二人即將該2 輛竊得之腳踏車，分別騎乘
    及載至臺北市○○區○○路294 號前人行道處，變賣予不詳
    之路人，各賣得1,300 元、1,500 元後，由二人朋分花用殆
    盡。嗣丙○○發現其向乙○○借用之上開2 輛腳踏車遭竊後
    ，即報警處理，經警調閱監視器錄影循線追查，因而查悉上
    情。
三、案經乙○○訴由臺北縣政府警察局海山分局報請臺灣板橋地
    方法院檢察署檢察官偵查起訴。
    理  由
一、訊據被告甲○○、丁○○對於上揭時地竊取告訴人乙○○所
    有腳踏車之犯罪事實坦承不諱，核與其於警訊、偵查中供述
    情節一致，並與證人丙○○於警訊證述遭竊被害情節相符，
    復有上開被竊腳踏車保固書、客戶售後服務卡等影本各1 紙
    、被竊腳踏車照片1 張、監視器錄影翻拍照片及現場採證照
    片等8 張等可資佐證。是本件事證明確，被告二人上開竊盜
    犯行堪以認定。
二、核被告甲○○、丁○○二人上開所為，均係犯刑法第320 條
    第1 項之竊盜罪。其二人間就上開所犯，有犯意聯絡及行為
    分擔，為共同正犯。又被告甲○○前曾於95年間因竊盜、施
    用毒品等案件，經臺灣高等法院分別以95年度上易字第869
    號、95年度上訴字第15 32 號等判決，各判處有期徒刑八月
    、十確定，其後復經減刑，各減為有期徒刑四月、五月，並
    更定應執行刑為八月，於96年9 月5 日縮刑期滿執行完畢；
    而被告丁○○前亦曾於95年間因贓物、搶奪、竊盜等案件，
    分別經本院以95年度簡字第3473號、臺灣高等法院以95年度
    上訴字第3410號等判決，各判處有期徒刑三月、二年十月、
    一年，其後上開贓物、竊盜等徒刑部分復經減刑，各減為有
    期徒刑一月十五日、六月，與上開搶奪罪之徒刑，並更定其
    應執行刑為三年一月，於98年5 月14日縮刑期滿執行完畢，
    有臺灣高等法院被告前案紀錄表在卷可稽，被告二人前受有
    期徒刑執行完畢後，於五年以內故意再犯本件有期徒刑以上
    之罪，均為累犯，應依刑法第47條第1 項規定，各加重其刑
    。
三、原審以被告二人犯行明確，依法論罪科刑，固非無見。惟查
    ，被告二人與告訴人業已達成民事賠償和解，且告訴人亦不
    再追究，此有本院99年4 月7 日審判筆錄、刑事案件電話記
    錄查詢表等在卷可稽，是被告二人犯後已有悔過之具體表現
    ，原審未及審酌，量刑自有失之過重，尚有未洽。是被告二
    人以其等願賠償告訴人損失，請求從輕量刑為由，執以上訴
    ，尚非無理由，原判決既有上開可議之處，自應由本院予以
    撤銷改判。爰審酌被告二人均前科累累，素行不佳，仍不思
    悔悟，僅因缺錢花用，即共同行竊停放路旁之腳踏車，並販
    賣予不詳成年人牟利，侵犯被害人之財產安全，且破壞社會
    治安，兼衡其行竊財物之價值、犯罪所獲之不法利益及犯後
    均坦承犯行、態度非劣，且嗣後亦已與告訴人達成民事賠償
    和解，事後顯有悔悟之意等一切情狀，分別量處如主文第二
    項所示之刑，並均諭知如易科罰金之折算標準，以示懲儆。
據上論斷，應依刑事訴訟法第455 條之1 第1 項、第3 項、第36
9 條第1 項前段、第364 條、第273 條之1 第1 項、第299 條第
1 項前段，刑法第28條、第320 條第1 項、第47條第1 項、第41
條第1 項前段，刑法施行法第1 條之1 第1 項、第2 項前段，判
決如主文。
本案經檢察官李超偉到庭執行職務
中    華    民    國    99    年    5     月    7     日
                刑事第二庭  審判長法  官  李  釱  任
                                  法  官  陳  正  偉
                                  法  官  彭  全  曄
以上正本證明與原本無異
本件不得上訴
                                  書記官  謝  雪  紅
中    華    民    國    99    年    5     月    7     日
附錄本案論罪科刑法條全文：刑法第320條
中華民國刑法第320條
（普通竊盜罪、竊佔罪）
意圖為自己或第三人不法之所有，而竊取他人之動產者，為竊盜
罪，處 5 年以下有期徒刑、拘役或 5 百元以下罰金。
意圖為自己或第三人不法之利益，而竊佔他人之不動產者，依前
項之規定處斷。
前二項之未遂犯罰之。

司法院資訊處製作；財團法人民間司法改革基金會備份。
